【裁判字號】    99,裁,2210
【裁判日期】    990923
【裁判案由】    水土保持法
【裁判全文】
最  高  行  政  法  院  裁  定
                                      99年度裁字第2210號
上  訴  人  甲○○
被 上訴 人  南投縣政府
代  表  人  乙○○
上列當事人間水土保持法事件，上訴人對於中華民國99年5月31
日臺中高等行政法院98年度簡字第151號判決，提起上訴，本院
裁定如下：
    主  文
上訴駁回。
上訴審訴訟費用由上訴人負擔。
    理  由
一、按對於適用簡易程序之裁判提起上訴，須經本院許可。前項
    許可，以訴訟事件所涉及之法律見解具有原則性者為限，行
    政訴訟法第235條定有明文。所謂法律見解具有原則性，係
    指該訴訟事件所涉及之法律問題意義重大，而有加以闡釋之
    必要而言。
二、緣上訴人未經申請核准，擅自於坐落南投縣中寮鄉○○段9
    、9-1、9-2、9-3地號等4筆土地（下稱系爭土地）內，開挖
    整地修建道路面積約1,600平方公尺，案經南投縣中寮鄉公
    所於民國98年1月9日查報發現，並經被上訴人於98年2月16
    日會同中寮鄉公所暨上訴人現場勘查屬實，以其改變原有地
    形地貌，破壞地表及水源涵養，影響該區自然生態及環境景
    觀，違反水土保持法第12條及第33條第1項第2款規定，遂以
    98年6月18日府農管字第09801305850號函附裁處書處上訴人
    新臺幣6萬元罰鍰。上訴人不服，循序提起本件行政訴訟。
    案經原審駁回其訴。
三、本件上訴人對於原審適用簡易程序所為之判決，提起上訴，
    係以：（一）本件原審法院僅以被上訴人所提出之GPS衛星
    定位圖與上訴人所提供之空照圖核對後即予認定上訴人確有
    於系爭土地內開挖整地修闢道路之事實，原審法院未會同兩
    造至現場查看後，再加以確認上訴人是否有上開自行修闢道
    路之事實，是以就此部分原審法院顯未善盡調查之責，即逕
    予判決上訴人敗訴，顯有未合。抑且上訴人前往系爭土地之
    時，相關通訊系統均失其效用，而被上訴人竟仍能於系爭土
    地上使用GPS衛星定位系統進行測量，並製作GPS衛星定位系
    統圖，該衛星定位系統圖之正確性，亦屬堪疑。（二）況縱
    認原審法院認定上訴人有搶修開挖行為屬實，惟上訴人於風
    災過後針對土石崩塌，無法通村之路段，進行搶修，並未逾
    越搶修搶通之範圍等語，為其論據。惟核其所陳上述理由，
    係對原審認定事實職權行使之爭執，並無所涉及之法律見解
    具有原則性之情事。上訴人提起上訴，依首開規定及說明，
    不應許可，其上訴難謂合法，應予駁回。
四、據上論結，本件上訴為不合法。依行政訴訟法第249條第1項
    前段、第104條、民事訴訟法第95條、第78條，裁定如主文
    。
中    華    民    國    99    年    9     月    23    日
                    最高行政法院第七庭
                        審判長法官  藍  獻  林
                              法官  廖  宏  明
                              法官  張  瓊  文
                              法官  姜  素  娥
                              法官  林  文  舟

以  上  正  本  證  明  與  原  本  無  異
中    華    民    國    99    年    9     月    24    日
                              書記官  彭  秀  玲

司法院資訊處製作；財團法人民間司法改革基金會備份。
